【裁判字號】    92,聲,1093
【裁判日期】    921013
【裁判案由】    
【裁判全文】
臺灣臺南地方法院民事裁定  九十二年度聲字第一○九三號
    聲  請  人  長車企業有限公司
    法定代理人  乙○○
    相  對  人  維多生活館有限公司
                            設.
    法定代理人  甲○○      住.
右當事人間聲請返還擔保金事件，本院裁定如左：
    主      文
本院九十一年度存字第一三八八號提存事件，聲請人所提存之萬通商業銀行台中分行
無記名可轉讓定期存單新台幣捌拾萬元（即面額為新台幣伍拾萬元、編號：0000
0000張，面額為新台幣壹拾萬元、編號為0000000至0000000共參
張）及現金新台幣伍萬零壹佰貳拾貳元，合計共新台幣捌拾伍萬零壹佰貳拾貳元，准
予返還。
聲請程序費用由相對人負擔。
    理      由
一、按訴訟終結後，供擔保人證明已定二十日以上之期間，催告受擔保利益人行使權
    利而不行使，或法院依供擔保人之聲請，通知受擔保利益人於一定期間內行使權
    利並向法院為行使權利之證明而未證明者，法院應依供擔保人之聲請，以裁定命
    返還其提存物，民事訴訟法第一百零四條第一項第三款定有明文。而所謂訴訟終
    結，不問有無本案訴訟，在因假扣押或假處分所供擔保之情形，因該擔保係為保
    障受擔保利益人因不當假扣押或假處分所受損害而設，倘執行法院已依假扣押或
    假處分裁定實施假扣押或假處分之執行，則在供擔保人撤回假扣押或假處分之執
    行前，受擔保利益人所受損害仍可能繼續發生，損害額既未確定，自無強令其行
    使權利之理。故在假扣押或假處分所供之擔保，供擔保人依民事訴訟法第一百零
    六條準用同法第一百零四條第一項第二款規定，聲請以裁定命返還其擔保金之場
    合，必待供擔保人已撤回假扣押或假處分之執行，始得謂與民事訴訟法第一百零
    四條第一項第二款所定之「訴訟終結」相當，而得依該條款行使定期催告之權利
    （最高法院九十年度台抗字第三九○號裁定參照）。
二、本件聲請意旨略以：聲請人前遵本院九十一年度裁全字第二六一九號民事假扣押
    裁定為擔保假扣押，曾提供萬通商業銀行台中分行無記名可轉讓定期存單新台幣
    （下同）八十萬元（即面額為五十萬元、編號：00000000張，面額為十
    萬元、編號為0000000至0000000共三張）及現金五萬零一百二十
    二元，合計共八十五萬零一百二十二元為擔保金，並以本院九十一年度存字第一
    三八八號提存事件提存後，聲請本院以九十一年度執全字第一二九二號假扣押執
    行相對人所有財產在案。茲經聲請人向鈞院聲請撤回假扣押執行，並聲請撤銷假
    扣押裁定，經本院以九十二年度裁全聲字第一二八號裁定確定，則本件假扣押執
    行既已終結，聲請人乃於訴訟終結後定二十日以上期間催告相對人行使權利而未
    行使，為此依民事訴訟法第一百零四條第一項第三款規定，聲請返還系爭擔保金
    等語。
三、聲請人主張之上開事實，業據提出民事假扣押裁定、提存書暨國庫存款收款書、
    民事判決暨確定證明書、撤銷假扣押裁定暨確定證明書、催告函暨收件回執等件
    為證，並經本院依職權調取上開提存卷、假扣押案卷核閱屬實，又相對人並未對
    聲請人提起民事訴訟或支付命令繫屬於本院，亦經查明無誤，是聲請人依民事訴
    訟法第一百零四條第一項第三款規定，聲請返還系爭擔保金，自無不合，應予准
    許。
四、依民事訴訟法第九十五條、第七十八條，裁定如主文。
中      華      民      國    九十二    年      十      月     十三     日
                              臺灣臺南地方法院民事第二庭
~B審判長法      官  蔡美美
~B      法      官  洪碧雀
~B      法      官  李銘洲
右正本證明與原本無異
如不服本裁定應於送達後十日內向本院提出抗告狀，並應繳納抗告費新台幣一千元。
中      華      民      國    九十二    年      十      月     十三     日
~B      法院書記官  歐貞妙


司法院資訊處製作；財團法人民間司法改革基金會備份。
